臺灣高等法院臺南分院刑事判決
上　訴　人
即　被　告　丁○○
上列上訴人因竊盜案件，不服臺灣臺南地方法院94年度易字第23
7號中華民國94年4月29日第一審判決（起訴案號：臺灣臺南地方
法院檢察署94年度偵字第2609號），提起上訴，本院判決如下：
    主  文
上訴駁回。
    事  實
一、丁○○自民國（下同）93年5月5日起，基於意圖為自己不法
    所有之概括犯意，於如附表所示之時、地，連續以如附表所
    示之方式竊取他人之物（其中編號四之部分未得手），得手
    後，所得現金均花用殆盡。嗣為警查獲而知悉上情。
二、案經臺南縣警察局新化分局報告臺灣臺南地方法院檢察署檢
    察官偵查起訴。
    理   由
一、本件被告丁○○於本院當庭表示認罪，而以簡式審判程序加
    以審理，有本院94年8月2日審判筆錄附卷足憑，則依據刑事
    訴訟法第二百七十三條之二、同法第一百五十九條第二項之
    規定，不適用傳聞法則有關限制證據能力之相關規定，合先
    敘明。
二、訊據被告於原審及本院審理時就檢察官起訴之犯罪事實均坦
    承不諱，復有被害人戊○○、甲○○、丙○○及乙○○於警
    詢時之指訴。本件事證明確，被告之犯行，洵堪認定，應依
    法論罪科刑。
三、按刑法第三百二十一條第一項第一款與第二款之規定情形各
    別，如所犯係於夜間侵入住宅外，並有毀越門扇牆垣等情形
    ，自應併予論處，不能以毀越門扇牆垣亦係侵入行為，遂謂
    二者不能並存，應吸收於夜間侵入之中，而祇論以第一款之
    罪（最高法院24年度上字第418號判例參照）。被告丁○○
    所為如附表編號一及三之部分，係犯刑法第三百二十一條第
    一項第一款之於夜間侵入住宅竊盜罪；被告丁○○所為如附
    表編號二之部分，係犯刑法第三百二十一條第一項第一款、
    第二款之夜間侵入住宅、毀越門扇竊盜罪；至被告丁○○所
    為如附表編號四之部分，則係犯刑法第三百二十一條第一項
    第一款、第二款之夜間侵入住宅、毀越門扇竊盜未遂罪。被
    告先後四次竊盜犯行，時間緊接，方法相同，觸犯構成要件
    相同之罪名，顯係基於概括犯意為之，應依刑法第五十六條
    之規定，論以刑法第三百二十一條第一項第一款、第二款之
    逾越門扇於夜間侵入住宅竊盜罪之一罪處斷，並加重其刑。
四、原審以被告罪證明確，因予適用刑法第56條、第321條第1項
    第1款、第2款，並審酌被告貪圖小利，竟為竊盜之行為、其
    犯罪之目的、動機係貪圖不法利益、手段、次數非少、所生
    危害非微，然犯後坦承犯行，顯見態度良好，尚知所悔悟等
    一切情狀，量處丁○○連續逾越門扇於夜間侵入住宅竊盜，
    處有期徒刑拾月，以資儆懲。本院經核原判決認事用法俱無
    不合，量刑亦稱妥適，被告上訴意旨，以原判決量刑過重，
    指摘原判決不當，並無可取，為無理由，應予駁回。
據上論結，應依刑事訴訟法第368條，判決如主文。
本案經檢察官劉得鉦到庭執行職務。
中　　華　　民　　國　　94　　年　　8 　　月　　16　　日
                  刑事第六庭    審判長法　官  蔡崇義
                                      法　官  董武全
                                      法　官  侯明正
以上正本證明與原本無異。
不得上訴。
　　　　　　　　　　　　　　　　　　　書記官  李育儒
中　　華　　民　　國　　94　　年　　8 　　月　　17　　日
附錄本案論罪科刑法條全文：
中華民國刑法第三百二十一條：
犯竊盜罪而有左列情形之一者，處六月以上、五年以下有期徒刑
：
一、於夜間侵入住宅或有人居住之建築物、船艦或隱匿其內而犯
    之者。
二、毀越門扇、牆垣或其他安全設備而犯之者。
三、攜帶兇器而犯之者。
四、結夥三人以上而犯之者。
五、乘火災、水災或其他災害之際而犯之者。
六、在車站或埠頭而犯之者。
前項之未遂犯罰之。
附表：
┌──┬──────┬──────┬─────┬────┐
│編號│  時   間   │ 地點、方法 │　被害人  │  備註  │
├──┼──────┼──────┼─────┼────┤
│ １ │民國（下同）│在臺南縣新化│戊○○    │皮包一個│
│    │九十三年五月│鎮豐榮里洋子│          │（內有新│
│    │五日凌晨二時│七七之一號一│          │臺幣（下│
│    │許          │樓冰箱上徒手│          │同）五百│
│    │            │竊取。      │          │五十元（│
│    │            │            │          │起訴書誤│
│    │            │            │          │載為五百│
│    │            │            │          │元）。  │
├──┼──────┼──────┼─────┼────┤
│ ２ │九十三年五月│翻越臺南縣新│甲○○    │ 現金一 │
│    │八日凌晨二時│化鎮○○路六│          │ 千一百 │
│    │許          │二七巷十六號│          │ 元。   │
│    │            │房屋之圍牆及│          │        │
│    │            │窗戶而侵入住│          │        │
│    │            │宅之二樓房間│          │        │
│    │            │內徒手竊取。│          │        │
├──┼──────┼──────┼─────┼────┤
│ ３ │ 九十三年五 │在臺南縣新化│丙○○    │皮包二個│
│    │ 月十六日凌 │鎮全興里竹子│          │（內有現│
│    │ 晨一時三十 │腳四十號房屋│          │金四千多│
│    │ 分許       │之鞋櫃內，拾│          │元）。  │
│    │            │得大門鑰匙，│          │        │
│    │            │持鑰匙開啟大│          │        │
│    │            │門後，侵入該│          │        │
│    │            │住宅內，在一│          │        │
│    │            │樓樓梯間，徒│          │        │
│    │            │手竊取。    │          │        │
├──┼──────┼──────┼─────┼────┤
│ ４ │九十三年五月│ 翻越臺南縣 │乙○○    │未取得任│
│    │二十日凌晨二│ 新化鎮忠孝 │          │何財物  │
│    │時許        │ 街二○六巷 │          │        │
│    │            │ 十七號房屋 │          │        │
│    │            │ 窗戶，侵入 │          │        │
│    │            │ 住宅內，於 │          │        │
│    │            │ 著手行竊之 │          │        │
│    │            │ 際被發覺而 │          │        │
│    │            │ 未得手。   │          │        │
└──┴──────┴──────┴─────┴────┘
